【裁判字號】    92,簡上,76
【裁判日期】    920829
【裁判案由】    竊盜
【裁判全文】
臺灣基隆地方法院刑事判決                          九十二年度簡上字第七六號
    上  訴  人  臺灣基隆地方法院檢察署檢察官
    被      告  甲○○
上訴人因右列被告竊盜案件，不服本院九十二年度基簡字第五一五號，中華民國九十
二年六月五日所為第一審簡易判決（聲請簡易判決處刑案號：臺灣基隆地方法院檢察
署九十二年度偵字第一一六五號），本院管轄之第二審合議庭判決如左：
    主      文
上訴駁回。
    事實及理由
一、本案經本院審理結果，認原審判決以被告犯刑法第三百二十條第一項之竊盜罪，
    判處拘役三十日，如易科罰金以三佰元折算一日，其認事用法及量刑均無不當，
    應予維持，並引用原審簡易判決書所記載之事實、證據及理由。
二、檢察官上訴意旨略以：被告甲○○於原審判決前之民國九十二年一月二十一日凌
    晨二時許，在臺北縣汐止市○○街○段二巷旁之臺北市區○路地下化工程南港專
    案計畫工地內，竊取廢棄鋼筋約十五公斤及供小型推土機上下卡車之輔助鐵梯二
    支，涉犯刑法第三百二十條第一項竊盜罪嫌，被告此部分之竊盜事實與原審判決
    被告涉犯之竊盜事實，時間緊接，觸犯構成要件相同之罪名，顯係基於概括犯意
    反覆為之，為連續犯，有裁判上一罪關係，依審判不可分原則，應為起訴效力所
    及，原審漏未斟酌，有欠妥洽，請求撤銷原判決，另為適當之判決。
三、經查被告甲○○意圖為自己不法之所有，於九十二年一月二十一日凌晨二時許，
    在臺北縣汐止市○○街○段二巷旁之南港至汐止鐵路高架化Ｌ二０一標工地內，
    乘該工地保全人員杜蒼濱未注意管理之際，竊得工地鋼筋約十五公斤及供小型推
    土機上下卡車之輔助鐵梯二支，為臺北縣政府警察局汐止分局員警於當日凌時二
    時五十分許，在臺北縣汐止市○○路○段、長安路口查獲，並報告臺灣士林地方
    法院檢察署檢察官偵辦，嗣由該署檢察官於九十二年二月二十六日，以九十二年
    度偵字第一二七一號緩起訴處分書，予以被告緩起訴，緩起訴期間為一年，被告
    於九十二年三月二十七日收受該緩起訴處分書，且該緩起訴處分經檢察官依職權
    呈送臺灣高等法院檢察署檢察長再議，於九十二年四月十一日駁回再議確定，故
    該緩起訴處分即於九十二年四月三日確定（緩起訴期間自九十二年四月三日起，
    至九十三年四月二日止），此有臺灣士林地方法院檢察署九十二年度偵字第一二
    七一號偵查卷宗影本在卷可按。該緩起訴處分迄本案管轄之第二審合議庭辯論終
    結時，尚未經撤銷之事實，業據本院於九十二年八月二十八日以公務電話，向承
    辦之臺灣士林地方法院檢察署檢察官譚德周及書記官鄭博仁查證無誤，有本院辦
    理刑案電話查詢登記表及臺灣高等法院被告全國前案紀錄表在卷可稽。
四、嗣被告復於九十二年三月二十四日，在基隆市○○街○○道路，為警查獲其基於
    意圖為自己不法所有之概括犯意，連續為下列竊盜之犯行（即聲請簡易判決處刑
    書附表一所載之竊盜事實）：（一）九十二年一月五日凌晨三時三十分許，在臺
    北縣汐止市○○路○段一一二號對面，乘北翰營造有限公司職員乙○○不注意管
    理之際，竊得北翰營造有限公司所有之鐵條二噸。（二）九十二年三月二十四日
    凌晨三時五十三分許，甲○○與妻陳美玲共同基於上開竊盜犯意聯絡，駕駛向不
    知情之友人黃專訓借用之車牌號碼ＥＸ─八０一九號自用小客車，在基隆市○○
    ○路一一七號，乘丙○○不注意管理之際，由陳美玲負責把風；甲○○下手竊得
    煞車鼓一個、軸承座一個。（三）九十二年三月二十四日凌晨四時許，甲○○及
    陳美玲復承前竊盜之概括犯意聯絡，在臺北縣汐止市○○街十五之一號，乘丁○
    ○不注意管理之際，以同一手法竊得汽車引擎二個、汽車自動變速箱一個、鐵器
    雜物一箱、鐵板一個。而由臺灣基隆地方法院檢察署檢察官於九十二年五月九日
    ，以九十二年度偵字第一一六五號簡易判決處刑書聲請簡易判決處刑，本院於同
    年五月二十八日，以九十二年度基簡字第五一五號受理在案，並於同年六月五日
    ，認被告涉犯上開三次竊盜犯行，而判處被告拘役三十日，如易科罰金以三百元
    折算一日，有臺灣基隆地方法院檢察署檢察官聲請簡易判決處刑書及本院九十二
    年度基簡字第五一五號簡易判決書附卷可參。
五、按緩起訴處分期滿未經撤銷者，除非發現新事實、新證據，或有刑事訴訟法第四
    百二十條第一項第一款、第二款、第四款或第五款所定得為再審原因之情形，不
    得對於同一案件再行起訴，刑事訴訟法第二百六十條定有明文。考其立法理由乃
    認檢察官之起訴裁量權已有適當之內部及外部監督（按內部監督即指再議制度；
    外部監督即指聲請交付審判制度），對於緩起訴期滿未經撤銷者，自宜賦予就完
    全同一之事實實質之確定力。探討該法條規定之目的，應係出於被告人權之保障
    ，使受緩起訴處分之被告，不致因同一案件再承受偵查及可能蒙受追訴的負擔，
    故該規定具有一事不再理或禁止雙重危險之精神，蓋如實體性之緩起訴不具有禁
    止再行起訴效力，則國家之刑罰權是否確實存在將久懸不定，對於被告亦極為不
    利（參考陳運財教授著「緩起訴制度之研究」，見台灣本土法學雜誌第三十五期
    ）。故而刑事訴訟法第二百五十三條之三第一項亦明定，被告於緩起訴期間內，
    有該項第一、二款情形之一者，檢察官得依職權或依告訴人之聲請撤銷原處分，
    繼續偵查或起訴，換言之，倘被告無該條所列撤銷緩起訴之情形，檢察官即不得
    撤銷對被告所為之緩起訴，從而亦不能對原處分之事實繼續偵查或起訴。經查：
    原審係於九十二年五月二十八日受理本案，並於同年六月五日判決，而被告所受
    之緩起訴處分係於九十二年四月三日確定，且迄九十二年八月二十八日尚未經撤
    銷，是原審判決時，被告所受之緩起訴處分業已確定且未經撤銷，揆諸前揭條文
    及立法目的，被告所受之緩起訴處分既未經撤銷，原審未合併裁判，難謂有何違
    法。
六、綜上，檢察官上訴意旨所指被告經緩起訴處分之竊盜犯行，亦應一併裁判乙節於
    無據。原審僅就檢察官聲請簡易判決處刑書附表一所列之竊盜犯罪事實為審理，
    ，其認事用法並無不當，量刑亦稱妥適，檢察官請求將原判決撤銷，為無理由，
    應予駁回。
據上論斷，應依刑事訴訟法第四百五十五條之一第一項、第三項、第三百六十八條、
第三百七十三條，判決如主文。
本案經檢察官林明志到庭執行職務。
中      華      民      國    九十二    年      八      月    二十九    日
                                  臺灣基隆地方法院刑事第二庭
                                      審判長法  官    邱志平
                                            法  官    汪梅芬
                                            法  官    劉桂金
右正本證明與原本無異。
本件判決不得上訴。
                                            書記官    黃士元
中      華      民      國    九十二    年      九      月      三      日


司法院資訊處製作；財團法人民間司法改革基金會備份。
